臺灣士林地方法院刑事判決　　　　　　　 96年度訴字第437號
公　訴　人　臺灣士林地方法院檢察署
被　　　告　甲○○
上列被告因違反槍砲彈藥刀械管制條例案件，經檢察官提起公訴
（96年度偵字第4055號），被告於本院準備程序期日就被訴事實
為有罪之陳述，經本院合議庭裁定本案改由受命法官獨任以簡式
審判程序進行審理後，判決如下：
    主  文
甲○○未經許可，寄藏子彈，累犯，處有期徒刑陸月，併科罰金
新臺幣壹萬陸仟元，減為有期徒刑月，併科罰金新臺幣捌仟元
，徒刑如易科罰金，罰金如易服勞役，均以新臺幣壹仟元折算壹
日。
扣案口徑九MM子彈貳顆，均沒收。
    事  實
一、甲○○前因殺人案件，經法院判處有期徒刑6 年，褫奪公權
    3 年確定，自民國86年12月26日起入監執行，於89年7 月11
    日假釋付保護管束，於92年12月4 日保護管束期滿而執行完
    畢。又因竊盜案件，經法院判處有期徒刑5 月確定，並於95
    年9 月22日易科罰金執行完畢，仍不知悔改，明知具殺傷力
    之子彈為槍砲彈藥刀械管制條例所管制之物品，未經許可，
    不得無故持有、寄藏，竟基於非法寄藏具有殺傷力子彈之犯
    意，於96年3 月15日下午4 時30分許，在臺北市○○區○○
    街40號附近，應真實姓名年籍不詳綽號「阿龍」之成年男子
    之請，而收受「阿龍」所交付具有殺傷力之口徑9mm 制式子
    彈2 顆，為其保管，並將之藏放在其斜背皮包內而寄藏之。
    迨至96年3 月22日凌晨0 時35分許，在臺北市○○區○○街
    、永興路口經警盤查，為警自甲○○之斜背皮包內扣得上開
    制式子彈2 顆。
二、案經臺北市政府警察局北投分局報告臺灣士林地方法院檢察
    署檢察官偵查起訴。
      理  由
一、本件被告所犯非死刑、無期徒刑、最輕本刑為3 年以上有期
    徒刑之罪，或高等法院管轄第一審之案件，被告於本院準備
    程序中，就被訴事實為有罪之陳述，經告以簡式審判程序之
    旨，並聽取檢察官、被告之意見後，本院合議庭裁定由受命
    法官進行簡式審判程序，是本件之證據調查，依刑事訴訟法
    第273 條之2 規定，不受同法第159 條第1 項、第161 條之
    2 、第161 條之3 、第163 條之1 及第164 條至第170 條規
    定之限制，合先敘明。
二、上揭犯罪事實，業據被告甲○○於警詢、偵查及本院準備程
    序、審理中自白不諱，而扣案之2顆口徑9mm子彈，經送內政
    部警政署刑事警察局以性能檢驗法鑑定，認為制式子彈，均
    具殺傷力等情，有該局96年4 月10日刑鑑字第0960046758號
    槍彈鑑定書在卷可參，堪認被告之自白與事實相符，足以採
    信。本件事證明確，應依法論科。
三、核被告寄藏前述子彈之行為，係違反槍砲彈藥刀械管制條例
    第12條第4 項未經許可寄藏子彈罪。再按槍砲彈藥刀械管制
    條例第12條第4 項之罪，係將「持有」與「寄藏」為分別之
    處罰規定，單純之「持有」，固不包括「寄藏」，但寄藏之
    受人委託代為保管，其保管之本身所為之「持有」，既係「
    寄藏」之當然結果，法律上自宜僅就「寄藏」行為為包括之
    評價，不應另就「持有」予以論罪（最高法院74年臺上字第
    3400號判例參照），故被告持有前開子彈之行為，係「寄藏
    」之當然結果，不另論罪。又未經許可寄藏、持有，其持有
    之繼續，乃行為之繼續，亦即一經持有子彈，犯罪即已成立
    ，惟其完結須繼續至持有行為終了之時，故包括持有之寄藏
    子彈行為，自亦為行為之繼續，其犯罪之完結，須繼續至寄
    藏行為終了之時為止，此與司法院院解字第3632號解釋所稱
    寄藏贓物罪於寄藏行為完畢時其犯罪即已完成，其後之占有
    該贓物乃犯罪之狀態繼續，而非行為之繼續，因占有贓物並
    不構成犯罪，二者迥不相同（參照最高法院88年度臺上字第
    7012、4608、761 號判決意旨），是被告於受託寄藏前開子
    彈後，其寄藏行為應繼續為警查獲時為止，附此敘明。被告
    有如事實欄所載之犯罪科刑及執行情形，此有臺灣高等法院
    被告前案紀錄表在卷可按，其係於受有期徒刑之執行完畢後
    ，5 年內故意再犯本件有期徒刑以上之罪，為累犯，應依刑
    法第47條第1 項之規定，加重其刑。爰審酌被告素行不良（
    有臺灣高等法院被告前案紀錄表在卷足稽）、寄藏子彈之時
    間、顆數、犯後坦承犯行，態度尚稱良好等一切情狀，量處
    如主文所示之刑，又被告上開犯行，犯罪時間在96年4 月24
    日以前，其所犯之罪，符合中華民國96年罪犯減刑條例有關
    減刑之規定，爰依該條例第2 條第1 項第3 款之規定減其刑
    期及罰金各二分之一，並就徒刑及罰金分別諭知易科罰金及
    易服勞役之折算標準。
四、扣案之口徑9MM 制式子彈2 顆，為違禁物，因鑑定機關係以
    性能檢驗法鑑定，並未擊發，故未滅失，應依刑法第38條第
    1 項第1 款之規定宣告沒收。沒收為從刑，不在減刑之範圍
    內，附此敘明。另扣案之手槍1 枝，不具殺傷力，非違禁物
    ，與本案無涉，自無從諭知沒收，併予敘明。
五、據上論斷，應依刑事訴訟法第299 條第1 項前段、第273 條
    之1 第1 項、槍砲彈藥刀械管制條例第12條第4 項，刑法第
    11條前段、第47條第1 項、第41條第1 項前段、第42條第3
    項前段、第38條第1 項第1 款，中華民國96年罪犯減刑條例
    第2 條第1 項第3 款，判決如主文。
六、本案經檢察官林宏松到庭執行職務。
中　　華　　民　　國　　96　　年　　7　　月　　18　　日
                  刑事第四庭  法  官     江翠萍
以上正本證明與原本無異。
如不服本判決，應於判決送達後10日內，向本院提出上訴狀。
                              書記官     陳慧玲
中　　華　　民　　國　　96　　年　　7 　　月　　19　　日
附錄本案論罪科刑法條：
槍砲彈藥刀械管制條例第12條
未經許可，製造、販賣或運輸子彈者，處1 年以上7 年以下有期
徒刑，併科新台幣500 萬元以下罰金。
未經許可，轉讓、出租或出借子彈者，處6 月以上5 年以下有期
徒刑，併科新台幣300 萬元以下罰金。
意圖供自己或他人犯罪之用，而犯前二項之罪者，處3 年以上10
年以下有期徒刑，併科新台幣700 萬元以下罰金。
未經許可，持有、寄藏或意圖販賣而陳列子彈者，處5 年以下有
期徒刑，併科新台幣300 萬元以下罰金。
第 1 項至第 3 項之未遂犯罰之。
